【裁判字號】    98,交聲,3179
【裁判日期】    990331
【裁判案由】    交管條例聲異
【裁判全文】
臺灣板橋地方法院交通事件裁定        98年度交聲字第3179號
原處分機關  交通部公路總局臺北區監理所
受處分人即
異  議  人  甲○○
上列受處分人即異議人因不服交通部公路總局臺北區監理所於民
國98年8 月11日所為北監營裁字第裁40-C00000000號違反道路交
通管理事件裁決書所為處分，經聲明異議，本院裁定如下：
    主  文
異議駁回。
    理  由
一、原處分略以：受處分人即異議人甲○○於民國98年6 月19日
    21時55分許，駕駛車牌號碼M9-603號營業一般小客車，行經
    臺北縣新莊市○○路與化成路口時，因「不依標誌、標線、
    號誌指示（汽車未依號誌、標誌規定轉彎）」之違規，經臺
    北縣政府警察局新莊分局頭前派出所當場攔停舉發，爰依道
    路交通管理處罰條例第48條第1 項第2 款及第63條第1 項第
    1 款（原處分漏載第1 款）之規定處罰鍰新臺幣（下同）60
    0 元，並記違規點數1點。
二、異議意旨略以：新莊市○○路與化成路口係設有直行與左轉
    燈之三時相燈號，伊在中山路為直行綠燈燈號時停車等待，
    直到左轉燈號亮起才左轉往化成路行駛，員警攔停地點看不
    到中山路上燈號變化，逕以化成路燈號秒數認定伊違規，顯
    有可議，爰聲明異議云云。
三、按汽車駕駛人轉彎時，不依標誌、標線、號誌指示者，處新
    臺幣（下同）600 元以上1,800 元以下罰鍰，道路交通管理
    處罰條例第48條第1 項第2 款定有明文。又汽車駕駛人駕駛
    汽車，違反道路交通管理處罰條例第48條規定者，除應依該
    條所規定之罰鍰處罰外，並予記駕駛人違規點數1 點，道路
    交通管理處罰條例第63條第1 項第1 款亦有規定。
四、異議人於98年8 月11日收受本案原處分機關裁決書，於同年
    月14日向原處分單位提出聲明異議狀，陳明前揭理由，顯有
    可議，顯然其意在對上開裁決內容聲明不服，故異議人雖因
    不諳法律，致誤向原處分機關提出上開聲明異議狀，仍應視
    為係向本院提出聲明異議，故認其聲明異議未逾期，合先敘
    明。
五、經查：本件查獲情形，業經證人即值勤員警陳正偉於本院結
    證稱：伊當時身著制服在新莊市○○路908 號附近定點執行
    取締酒駕勤務，見到異議人自中山路往三重方向左轉化成路
    ，未依號誌轉彎；伊站立的位置可以看到化成路的號誌，中
    山路的看不到；化成路由紅燈轉為綠燈要等待約120 秒，所
    以在化成路倒數40至45秒時中山路往臺北方向可以左轉，當
    時異議人在倒數69秒左右左轉，且停在異議人後方車輛還停
    在路口等待，只有異議人的車輛左轉等語在卷（本院卷第22
    -23 頁），並有臺北縣政府警察局北縣警交大字第C0000000
    0 號舉發違反道路交通管理事件通知單1 紙附卷可參，衡以
    證人為執勤警員，僅係於執行勤務適時發現異議人有上開情
    形而逕行舉發，其與異議人素不相識，復無怨隙，應無甘冒
    觸犯偽證之罪責，故意構詞誣陷異議人之必要，堪信證人陳
    正偉上開證述為真實可採，足認異議人於化成路紅燈燈號倒
    數約69秒時即由中山路左轉化成路，雖證人陳正偉未見到中
    山路當時之號誌情形，然證人陳正偉取締前曾至中山路、化
    成路路口讀秒數，而查知化成路紅燈燈號倒數約40至45秒時
    ，中山路號誌方顯示可左轉化成路一情，業據證人陳正偉於
    本院中證述綦詳（本院卷第23頁），經本院勘驗系爭路口號
    誌變化之光碟，顯示於錄影時間0 分0 秒至1 分24秒時，中
    山路上號誌燈同時顯示直行及右轉之綠色箭頭燈號；錄影時
    間1 分32秒至2 分04秒時，中山路上號誌燈同時顯示圓形紅
    燈及左轉之綠色箭頭燈號，至此化成路上號誌燈均顯示圓形
    紅燈；錄影時間2 分10秒至3 分15秒時，中山路上號誌燈顯
    示圓形紅燈，此時化成路上號誌燈顯示為圓形綠燈，有本院
    勘驗筆錄1 份在卷可佐（本院卷第30頁），可知上開路口燈
    號變換為3 時向：第1 時向為中山路往三重方向可直行、右
    轉，然禁止左轉，化成路則為紅燈禁行；第2 時向為中山路
    往三重方向可左轉，化成路仍為紅燈禁行，此時化成路紅燈
    顯示倒數秒數約40秒；第3 時向為中山路往三重方向紅燈禁
    行，化成路綠燈可直行、左右轉通行，與證人陳正偉證稱：
    在化成路倒數40至45秒時，中山路往臺北方向方可左轉等語
    相符，則異議人於化成路紅燈燈號倒數約69秒時即由中山路
    左轉化成路，中山路之號誌應尚未顯示左轉綠燈號誌，故值
    勤員警據以推論異議人有不依號誌指示行駛之情尚屬有據，
    異議人空詞否認有違規左轉之行為，洵為卸責之詞，顯無足
    採信。
六、綜上所述，異議人有「不依標誌、標線、號誌指示（汽車未
    依號誌、標誌規定轉彎）」之違規事實已臻明確，原處分機
    關爰依道路交通管理處罰條例第48條第1 項第2 款及第63條
    第1 項第1 款規定，裁處罰鍰600 元，並記違規點數1 點，
    核無違誤，本件異議人之異議為無理由，應予駁回。
據上論斷，應依道路交通案件處理辦法第19條，裁定如主文。
中    華    民    國    99    年    3     月    31    日
                      交通法庭  法  官  俞秀美
上列正本證明與原本無異。
如不服本裁定，應於裁定送達後五日內敘明抗告理由，向本院提
出抗告狀。
                                書記官  謝怡貞
中    華    民    國    99    年    3     月    31    日

司法院資訊處製作；財團法人民間司法改革基金會備份。
